Inventaris van het archief van het Ministerie van Justitie en Politie, 1806-1810
Nationaal Archief, Den Haag
- Overig, 6
  - Bijlagen, behorende tot de missiven van het Hof van Justitie over het voormalig departement Holland aan de minister van Justitie en Politie d.d. 9 februari 1808 (behoort bij verbaal van 2 januari 1810, nr. 8) en 15 mei 1809 (betreffende consignatiekassen, zie 3 mei 1808, nr. 1 gen. secr. (bijlagen ontbreken))., 1808-1810; 339; 1 portefeuille
  - Register bevattende de namen van gevangenen met vermelding van de straffen waartoe zij veroordeeld zijn, de begane misdrijven, de datum van veroordeling en van uitvoering van het vonnis., 1806-1808; 340; 1 deel
    Zie voor vervolg inv.nr. 343.
  - Register van de geconfineerden in de respectieve rasp-, tucht-, werk- en spinhuizen van het koninkrijk Holland., 1806; 341; 1 deel
  - Alfabetisch register op het voorgaande., ongedateerd; 342; 1 deel
  - Register van crimineel veroordeelden door de verschillende gerechtshoven, vierscharen etc. in het koninkrijk Holland., 1809-1810; 343; 1 deel
  - Alfabetisch register op het voorgaande., 1809-1810; 344; 1 deel
  - Register van geconfineerden in de tuchthuizen wegens de Raad van Judicature over de middelen te water en te lande, en onderscheidene landdrosten en assessoren., 1806-1810; 345; 1 deel
  - Gedrukte wetten en Koninklijke Besluiten voorzien van het contreseign van de minister van Justitie en Politie., 1807-1810; 346-348; 3 portefeuilles
    - 1807 dec. 8 - 1808 mrt. 30 (in afschrift) 1808 mrt. 30 - 1809 mrt. 31 [portefeuille I], 346
    - 1809 mrt. 31 - dec. 12 [portefeuille II], 347
    - 1809 dec. 18 - 1810 nov. 14 [portefeuille III], 348
  - Logementslijsten ingezonden bij het Ministerie van Justitie en Politie., 1809-1810; 349-350; 2 portefeuilles
    - 1809 jan. 18 - mrt. 31, 349
    - 1810 aug. 1 - dec. 31, 350
- Toegangen, 7
  - Indices op de verbalen van de minister van Justitie en Politie., 1806-1810; 351-355; 5 delen
    - 1806, 351
    - 1807, 352
    - 1808, 353
    - 1809, 354
    - 1810, 355
  - Alfabetische registers op de indices., 1806-1810; 356-360; 5 delen
    - 1806, 356
    - 1807, 357
    - 1808, 358
    - 1809, 359
    - 1810, 360
  - Indices op de secrete verbalen van de minister van Justitie en Politie., 1806-1810; 361-365; 5 delen
    - 1806, 361
    - 1807, 362
    - 1808, 363
    - 1809, 364
    - 1810, 365
  - Alfabetisch register op het secreet confidentieel verbaal van de minister van Justitie en Politie en chronologisch register op bovengenoemd verbaal (2 exemplaren)., 1808-1810; 366; 1 portefeuille
  - Lijsten van decreten en besluiten van de koning van Holland, ingekomen bij het Ministerie van Justitie en Politie en in handen gesteld van de chef van de eerste divisie, ten fine van executie., 1807 dec. 11 - 1810 dec. 31; 367; 1 portefeuille
  - Agenda's van het Ministerie van Justitie en Politie., 1806-1807; 368-384; 17 delen
    - 1806 juli, 368
    - 1806 aug., 369
    - 1806 sep., 370
    - 1806 okt., 371
    - 1806 nov., 372
    - 1806 dec., 373
    - 1807 jan., 374
    - 1807 feb., 375
    - 1807 mrt., 376
    - 1807 apr., 377
    - 1807 mei, 378
    - 1807 juni, 379
    - 1807 juli, 380
    - 1807 aug., 381
    - 1807 sep., 382
    - 1807 okt., 383
    - 1807 nov. 1 - dec. 11, 384
  - Agenda's van het Ministerie van Justitie en Politie (secretariaat-generaal, divisie van justitie en divisie van politie)., 1807-1809; 385-403; 19 delen
    - 1807 dec. 12 - 31, 385
    - 1808 jan., 386
    - 1808 feb., 387
    - 1808 mrt., 388
    - 1808 apr., 389
    - 1808 mei, 390
    - 1808 juni, 391
    - 1808 juli, 392
    - 1808 aug., 393
    - 1808 sep., 394
    - 1808 okt., 395
    - 1808 nov., 396
    - 1808 dec., 397
    - 1809 jan. - feb., 398
    - 1809 mrt. - apr., 399
    - 1809 mei - juni, 400
    - 1809 juli - aug., 401
    - 1809 sep. - okt., 402
    - 1809 nov. - dec., 403
  - Alfabetische registers op de agenda's van het Ministerie van Justitie en Politie (secretariaat-generaal, divisie van justitie en divisie van politie)., 1807-1809; 404-406; 1 portefeuille, 2 delen
    - 1807 dec. 12 - 1808 mrt. 31, 404
    - 1809 jan. - juli, 405
    - 1809 aug. - dec., 406
  - Agenda's van het Ministerie van Justitie en Politie (divisie van justitie)., 1806-1810; 407-416; 8 delen, 2 portefeuilles
    - 1806 - 1807, 407
    - 1808 jan. - apr., 408
    - 1808 mei - aug., 409
    - 1808 sep. - dec., 410
    - 1809 jan. - apr., 411
    - 1809 mei - aug., 412
    - 1809 sep. - dec., 413
    - 1809 juni 12 - dec., 414
      duplicaat.
    - 1810 jan. - dec., 415
      ongenummerd.
    - 1810 jan. - dec., 416
      genummerd.
  - Alfabetische registers., 1808-1810; 417-419; 3 delen
    - op de agenda's van 1808 divisie van justitie, 417
    - op de agenda's van 1809 divisie van justitie, 418
    - op de genummerde agenda van 1810 divisie van justitie, 419
  - Agenda van het Ministerie van Justitie en Politie (secretariaat-generaal eerste en tweede bureau)., 1807 dec. 12 - 1808 mrt. 30; 420; 1 deel
  - Agenda's en index van het Ministerie van Justitie en Politie (secretariaat-generaal derde bureau)., 1806-1810; 421-423A; 2 delen, 2 portefeuilles
    - 1807 - 1809, 421
    - 1809 juni - 1810 juni, 422
    - 1810 jan. - juni 16 (net exemplaar), 423
    - alfabetische index 1806, 423A
  - Agenda van stukken ingekomen bij de secretaris belast met de liquidatie van het Ministerie van Justitie en Politie., 1811 jan. 1 - mei 22; 424; 1 portefeuille
  - Secrete agenda van het Ministerie van Justitie en Politie., 1806-1810; 425-431; 7 delen
    - 1806 juli - dec., 425
    - 1807 jan. - juni, 426
    - 1807 juli - dec., 427
    - 1808 jan. - juni, 428
    - 1808 juli - dec., 429
    - 1809, 430
    - 1810 jan. - juli, 431
- Addenda, 8
  - Bijlagen tot het verbaal van 17 september en 11 november 1806 benevens afschriften van stukken, alle betrekking hebbende op de van diverse delicten verdachte Ier John Thomas Moore., 1806-1807; 432; 1 omslag
  - Register van leges ontvangen door het Ministerie van Politie en Justitie voor afgegeven paspoorten., 1808-1810; 433; 1 deel
    (aanwinst 26.06.70).
  - Register van paspoorten verstrekt door het Ministerie van Politie en Justitie., 1810; 434; 1 deel